臺灣高等法院刑事裁定　　　　　　　　 100年度抗字第1066號
抗 告 人
即受刑人　王國治
　　　　　　　　（法務部矯正署臺東監獄泰源分監執行中）
上列抗告人因定應執行刑案件，不服臺灣新竹地方法院中華民國
100年8月24日裁定（100年度聲字第811號），提起抗告，裁定如
下：
    主  文
抗告駁回。
    理  由
一、原裁定略以：抗告人即受刑人王國治因犯搶奪等案件，先後
    經法院判決確定如原裁定附表所示，認檢察官聲請定應執行
    刑核屬正當，而裁定抗告人所犯如前述附表編號1 至10、編
    號13至22所示各罪，主刑部分應執行有期徒刑9年6月；附表
    編號11、12聲請與止述附表其餘各罪合併定應執行刑部分駁
    回等語。
二、抗告意旨略以：法院定應執行刑應受法律外部界線、內部界
    線拘束。且自新法實行以來，各法院定應執行刑的刑度，以
    犯販賣第一級毒品罪31件為例，累計刑期達248 年，定應執
    行刑僅14年；犯強盜罪6件，累計刑期33年，定應執行刑6年
    6 月。抗告人違犯施用毒品等案件，因具成癮性而反覆實行
    ，所定應執行刑反而重於強盜犯行，顯然有違比例原則。抗
    告人另案之原審100年度810號裁定，是否應與本件合併定應
    執行刑，本件附表編號11、12各罪，也應與該附表其餘各罪
    合併定執行刑云云。
三、經查：
（一）裁判確定前犯數罪，應依刑法第51條規定，定其應執行刑
      ，刑法第50條、第51條明文規定。又聲請定應執行刑應由
      最後事實審法院檢察官向該法院為之。又法院就檢察官聲
      請定應執行刑的各罪審核結果，認為均合於刑法第50條所
      定情形，而依同法第53條、第51條定其應執行刑確定；縱
      使事後檢察官發現被告另觸犯未經聲請定執行刑的他罪，
      而原聲請定應執行刑之罪的犯罪日期在被告另觸犯的他罪
      判決確定日期之後，只關涉檢察官是否得再就該他罪聲請
      原法院更定其刑，與判斷原定應執行刑裁定是否合法無關
      。最高法院89年台非字第196 號判決參照。因此，凡檢察
      官聲請定執行刑的各項宣告刑，均在裁判確定前觸犯，即
      符合聲請定執行刑的要件。至於其他裁判與檢察官聲請定
      執行刑的裁判中縱有符合數罪併罰要件者，因該其他裁判
      既未經檢察官於本案併為定執行刑的聲請，法院僅須就已
      聲請定執行刑的數裁判審酌是否符合數罪併罰的要件，並
      無另將檢察官未聲請定執行刑的其他裁判，與聲請裁定的
      數罪裁判一併審酌的必要。本件依檢察官聲請書所附受刑
      人王國治定應執行刑案件一覽表記載，受刑人王國治觸犯
      附表編號1 至10、編號13至22各罪行的犯罪時間，均在附
      表編號3 罪刑判決確定（98年9 月16日）前。依上述說明
      ，既均符合刑法第50條規定之數罪併罰要件，此部分檢察
      官據以聲請定其應執行刑，並無不合。至於附表編號11、
      12所示之罪，因係受刑人於附表編號3 所示之罪判決確定
      後所犯，聲請與附表其餘各罪合併定應執行之刑部分，自
      無理由。原審依檢察官聲請範圍，就原裁定附表編號1至
      10、編號13至22各罪定應執行刑，駁回附表編號11、12部
      分之聲請，並無違誤。被告另案之原審100年度810號裁定
      與本件無涉，且該案件並未經檢察官於本案併為定執行刑
      聲請，自無從將檢察官未聲請定執行刑的其他裁判，與聲
      請裁定經駁回之附表編號11、12各罪一併審酌的必要。
      至於原裁定附表編號11、12各罪之應執行刑，因其最後事
      實審法院為臺灣新竹地方法院，應由檢察官另行向原審聲
      請定其應執行刑。
（二）抗告人先後觸犯原裁定附表所示違犯毒品危害防制條例等
      罪，經處刑如原裁定附表均已確定，並經原審定應執行刑
      。其中，附表1至2、4至5、6至9、13至17、20至22各次犯
      行，曾經分別定應執行刑有期徒刑1年6月、10月、2年6月
      、1年8月、1年4月。原裁定就抗告人觸犯附表各罪所處刑
      罰，定應執行刑有期徒刑9年6月，合於外部性界限範圍與
      內部性界限。抗告意旨指稱原審行使裁量權逾越外部界限
      、內部界限云云，並無理由。
（三）抗告人另以所犯施用毒品犯行因具成癮性而反覆施用，量
      刑過重云云，並非本件裁定所得審酌，也無理由。
四、據上論結，本件抗告為無理由，應予駁回，依刑事訴訟法第
    412條，裁定如主文。
中    華    民    國   100    年    9     月    22    日
                  刑事第六庭  審判長 法  官  邱同印
                                     法  官  吳淑惠
                                     法  官  郭豫珍
以上正本證明與原本無異。
如不服本裁定，應於收受送達後五日內向本院提出抗告狀。
                                     書記官  陳采薇
中    華    民    國   100    年    9     月    23    日